# 请教版主股份支付问题~

提问人：23340025 时间：2018-01-15 16:47:51
对于非上市公司而言，公司全部股东将其的部分股份按比例转给持股平台（普通合伙），持股平台是公司员工按相应比例持有，股权激励没有限制条件（没有服务期限or业绩条件，直接白送）。 ——此时是否也要理解为“集团内股份支付”，将本公司视为接受服务企业、没有结算义务的结算企业，做“借：管理费用 贷：资本公积”呢？（在证监会会计部《上市公司 2016 年年报会计问题提示》提到，股份支付准则关于集团内的股份支付的规定要求，授予方可以是集团内任何主体及其股东，并未限定为上市公司的控股股东。非控股股东授予集团内职工的权益工具，也应当视同集团内股份支付，适用股份支付准则的相关规定。） ——管理费用和资本公积的金额要用何种方法确定，难道还得股权价值做评估么

回答人：chenyiwei
1 、本企业（接受服务方）需按权益结算股份支付确认费用和资本公积（一次性确认）。 2 、请参考《北京注册会计师协会专家委员会提示[2016]第 8 号——IPO企业股权激励工具关注的审计重点》中“四个维度”的表述确定。